臺灣臺南地方法院刑事判決　　　　　　　96年度訴字第1060號
公　訴　人　臺灣臺南地方法院檢察署檢察官
被　　　告　甲○○
上列被告因違反毒品危害防制條例案件，經檢察官提起公訴（96
年度毒偵字第1910號），被告就被訴事實為有罪之陳述，本院合
議庭裁定由受命法官獨任進行簡式審判程序，判決如下：
    主  文
甲○○施用第一級毒品，累犯，處有期徒刑捌月。
    事  實
一、甲○○前於民國九十二年間因施用毒品案件，經本院裁定送
    勒戒處所觀察、勒戒後，認無繼續施用毒品之傾向，由臺灣
    臺南地方法院檢察署檢察官於九十二年二月十八日，以九十
    二年度毒偵字第一一○號為不起訴處分確定在案，並於九十
    二年二月二十日釋放出所；又於九十三年間因施用第一、二
    級毒品案件，經本院各判處有期徒刑一年、六月，應執行有
    期徒刑一年五月確定，嗣經假釋出監後於九十五年五月十七
    日假釋期滿執行完畢。詎甲○○猶不知悔改，明知海洛因係
    毒品危害防制條例所規定之第一級毒品，不得非法持有、施
    用，竟另基於施用第一級毒品海洛因之犯意，於上開觀察、
    勒戒執行完畢釋放後五年內之九十六年四月二十九日，在臺
    南市○區○○街五九七巷四二號二樓住處，施用第一級毒品
    海洛因一次。經警於同年月三十日下午六時三十分許，獲其
    同意採尿送驗結果，呈嗎啡陽性反應，而查知上情。
二、案經臺南縣警察局永康分局報請臺灣臺南地方法院檢察署檢
    察官偵查起訴。
    理  由
一、上開事實業經被告甲○○坦承不諱，且其為警查獲所採集之
    尿液檢體，經送檢驗結果，呈嗎啡陽性反應（按海洛因係由
    嗎啡經化學合成而製得，經注射進入人體後，因代謝分解成
    嗎啡，因此施打海洛因後，由尿液中檢驗結果仍為嗎啡反應
    ），有長榮大學九十六年五月十七日出具之確認報告暨送驗
    尿液編號與真實姓名對照表編號名冊各一件在卷可稽（見警
    卷第四至五頁），足見被告上開自白核與事實相符，應可採
    信。再被告有如事實欄所示之經觀察、勒戒執行完畢釋放之
    情，有臺灣高等法院被告前案紀錄表在卷可佐，顯見其係於
    上開觀察、勒戒執行完畢釋放後，五年內再犯本件施用第一
    級毒品之罪，事證明確，被告犯行堪以認定，應依法論科。
二、按海洛因係毒品危害防制條例第二條第二項第一款所明定之
    第一級毒品，不得非法持有、施用。核被告所為，係犯毒品
    危害防制條例第十條第一項之施用第一級毒品海洛因罪。又
    被告施用第一級毒品海洛因前持有海洛因之低度行為，應為
    施用海洛因之高度行為所吸收，不另論罪。另被告有事實欄
    所載之有期徒刑執行完畢紀錄，有前開臺灣高等法院被告前
    案紀錄表可按，其於有期徒刑之執行完畢後五年內，故意再
    犯本件有期徒刑以上之施用第一級毒品罪，為累犯，應依刑
    法第四十七條第一項之規定加重其刑。爰審酌海洛因戕害身
    心，而被告前因施用毒品經送觀察勒戒處分及被追訴處罰後
    ，猶不思戒絕革除惡習，再為本件犯罪，顯未因前所受觀察
    勒戒及被處刑罰而記取教訓，惟其施用毒品所生危害，實以
    自戕身心健康為主，對於他人生命、身體、財產等法益，尚
    無明顯而重大之實害，兼衡其犯罪後坦承犯行等一切情狀，
    量處如主文所示之刑。
三、退回移送併辦部分：
  (一)臺灣臺南地方法院檢察署九十六年度毒偵字第一九七七號移
    送併辦意旨略以：被告另於九十六年六月中旬起，至同年七
    月七日上午七時許，多次在臺南市○區○○街五九七巷四二
    號二樓租屋處，施用第一級毒品海洛因，嗣於九十六年七月
    八日下午六時許，在臺南縣永康市○○○街一九三號前，因
    行跡可疑為警查獲，當場扣得其持有之海洛因一包（含袋重
    ○‧二五公克），經其同意採尿液送驗，檢出嗎啡陽性反應
    ，因認被告涉犯毒品危害防制條例第十條第一項施用第一級
    毒品罪嫌，被告施用第一級毒品海洛因之犯行，與本案論罪
    科刑之犯行，在法律評價上應屬於包括一罪之集合犯關係，
    應移送本院併案審理等語。
  (二)惟按刑法第五十六條有關連續犯之規定，業於九十四年二月
    二日修正刪除，自九十五年七月一日起施行，依刑法第五十
    六條修正理由之說明，謂「對繼續犯同一罪名之罪者，均適
    用連續犯之規定論處，不無鼓勵犯罪之嫌，亦使國家刑罰權
    之行使發生不合理之現象」，「基於連續犯原為數罪之本質
    及刑罰公平原則之考量，爰刪除有關連續犯之規定」等語，
    即係將本應各自獨立評價之數罪，回歸本來就應賦予複數法
    律效果之原貌。因此，就刑法修正施行後多次施用毒品之犯
    行，採一罪一罰，始符合立法本質（最高法院九十六年度第
    九次刑事庭會議決議意旨參照）。
  (三)經查：前開併案意旨所指被告施用第一級毒品之時間係在「
    九十六年六月中旬起至同年七月七日」，惟依併案卷內證據
    ，僅能證明被告於九十六年七月八日下午六時三十分許（採
    尿時）往前回溯二十六小時內某時許有施用第一級毒品海洛
    因，但無法證明被告於上開時點之前有施用第一級毒品海洛
    因之犯行，是被告於該案自白其自九十六年六月中旬某日起
    開始施用第一級毒品海洛因多次，顯乏證據支持而無法肯認
    被告此部分自白為真實，自應認定被告施用第一級毒品之時
    間為「九十六年七月八日下午六時三十分許（採尿時）往前
    回溯二十六小時內某時許」，則與前揭論罪科刑部分之施用
    第一級毒品之日即「九十六年四月二十九日」，相隔已有二
    、三月之久，顯見在時間上已有相當之差距，且依卷內事證
    ，亦無證據證明被告於上開前後二案之期間內，尚有其他施
    用第一級毒品之犯行，自難認被告在相隔二個多月之時間內
    ，主觀上有何施用第一級毒品之接續犯意或反覆施用第一級
    毒品之概括犯意，或客觀上有何反覆、延續實行之特徵。從
    而，上開併辦之施用第一級毒品犯行與前揭論罪科刑部分，
    並無接續犯或集合犯之包括一罪（實質上一罪）關係，自非
    起訴效力所及，本院就併案部分尚無從併予審理，應退由檢
    察官另為妥適之處理，併此敘明。
據上論斷，應依刑事訴訟法第二百七十三條之一第一項、第二百
九十九條第一項前段，毒品危害防制條例第十條第一項，刑法第
十一條前段、第四十七條第一項，判決如主文。
本案經檢察官乙○○到庭執行職務。
中　　華　　民　　國　　96　　年　　10　　月　　5 　　日
　　　　　　　　　刑事第五庭    法　官　林欣玲
以上正本證明與原本無異
如不服本判決應於收受本判後10日內向本院提出上訴書狀，並應
敘述具體理由。如未敘述上訴理由者，應於上訴期間屆滿後20日
內向本院補提理由書狀（均須按他造當事人之人數附繕本）「切
勿逕送上級法院」。
  　　　　　　　　　　　　　　　書記官　鄭佩玉
中　　華　　民　　國　　96　　年　　10　　月　　5 　　日
附錄本案論罪科刑法條全文：
毒品危害防制條例第10條
施用第一級毒品者，處 6 月以上 5 年以下有期徒刑。
施用第二級毒品者，處 3 年以下有期徒刑。
